【裁判字號】    89,簡上,113
【裁判日期】    890307
【裁判案由】    竊盜
【裁判全文】
臺灣桃園地方法院刑事判決                        八十九年度簡上字第一一三號
    上  訴  人
    即  被  告  乙○○
    選任辯護人  陳河泉律師
右列上訴人即被告因竊盜案件，不服本院桃園簡易庭中華民國八十九年三月七日八十
九年度桃簡字第一二四號（聲請簡易判決處刑案號：臺灣桃園地方法院檢察署八十八
年偵字第一八七二七號）第一審簡易判決提起上訴，經本院管轄之第二審地方法院合
議庭改依通常程序審理，茲判決如左：
    主      文
原判決撤銷。
乙○○無罪。
    理      由
一、公訴意旨詳如附件台灣桃園地方法院檢察署檢察官聲請簡易判決處刑書。
二、公訴人認上訴人即被告乙○○涉有刑法第三百二十條第一項之竊盜犯行，無非係
    以被告之自白、證人即南亞塑膠公司錦興廠警衛林志育之證述及贓物領據一紙為
    其論據。
三、按犯罪事實，應依證據認定之，無證據不得推定其犯罪事實。又不能證明被告犯
    罪者，應諭知無罪之判決，刑事訴訟法第一百五十四條、第三百零一條第一項分
    別定有明文。
四、訊據上訴人即被告乙○○於本院審理中堅決否認有上開竊盜犯行，辯稱：扣案之
    ＰＬ夾口四個（公訴人誤載為ＰＣ夾口）、電工配電用ＰＬ夾片一百八十個（公
    訴人誤載為ＰＣ夾片）均為伊所有，又管件及配電用零件一批、電線六捲（一點
    二五釐米）均係帶料，依約為其所有等語。經查：
    （一）扣案之ＰＬ夾口四個、電工配電用ＰＬ夾片一百八十個等物均係上訴人即
          被告所有之物，業據上訴人即被告乙○○陳述明確，核與證人即南亞塑膠
          公司錦興廠「ＰＣＢ五廠緊急電源新鮮風配線工程」承辦人甲○○證述：
          上開物品非工廠所有等語相符（見本院八十九年八月八日審理筆錄），復
          有力際電機實業有限公司統一發票、力洲工程行現金支出傳票各一紙在卷
          足稽，堪認上開物品確屬被告所有無訛。
    （二）又其餘扣案之管件及配電用零件一批、電線六捲（一點二五釐米）均係上
          訴人即被告自行購買並填具帶料單帶入廠內之「帶料」，業據證人甲○○
          證述明確（見同上審理筆錄），且上開物品係經上訴人即被告自行購買並
          帶料進場，有統一發票、力洲工程行現金支出傳票各七紙及帶料進（出）
          廠暨品質檢驗單二紙（即被告提出之證物二）附卷可考。按依南亞塑膠公
          司錦興廠「ＰＣＢ五廠緊急電源新鮮風配線工程」工程承攬書之約定：『
          本工程設計圖說已完整，除非設計變更，否則不得辦理工料追加減，即訂
          約後各項供料及帶料如有不足，均由承攬人無條件自行補足，承攬人不得
          以任何理由要求貴公司增加任何供料、帶料、工資項目與數量；完工後，
          各項供料、帶料如有剩餘，均歸承攬人所有』。準此，上開物品既係上訴
          人即被告自行購買，所有權本屬被告所有，上開物品帶入場後復仍由被告
          持有、監督，並未交付予南亞塑膠公司錦興廠而移轉所有權。且上開「帶
          料」物品，若經該廠廠長、處長於帶料清單上簽章，本可自由攜帶出場，
          縱未經簽章，依廠方規定亦不過有罰款之處罰，核與刑法第三百二十條第
          一項「他人之動產」之構成要件不符。參以，依上開工程承攬書之約定：
          訂約後各項供料及帶料如有不足，均由承攬人無條件自行補足。是以，上
          訴人即被告縱未依規定即將上開物品攜出場外，渠事後仍須補足，並未獲
          致任何利益，亦難認定上訴人即被告有何不法所有之意圖。
    綜上，上開物品均屬上訴人即被告所有，應堪認定，即難以竊盜罪責相繩。此外
    又查無其他積極證據足資證明上訴人即被告有何竊盜情事，尚不能證明上訴人即
    被告犯罪。原審漏未斟酌及此，遽為上訴人即被告論處罪刑之判決，尚有未洽。
    上訴人即被告上訴意旨指摘原審判決不當，為有理由，自應由本院將原判決撤銷
    並改判如主文。
據上論斷，應依刑事訴訟法第四百五十二條、第四百五十五條之一第三項、第三百六
十九條第一項前段、第三百六十四條、第三百零一條第一項，判決如主文。
本案經檢察官何祖舜到庭執行職務。
中      華      民      國    八十九    年     十一     月    二十九    日
                                臺灣桃園地方法院刑事第一庭
                                審判長法  官  吳爭奇
                                      法  官  潘政宏
                                      法  官  陳永來
右正本證明與原本無異。
如不服本判決，應於判決送達後十日內向本院提出上訴狀( 應附繕本 )，上訴於
臺灣高等法院。
                                    書記官   洪明媚
中      華   民      國    八十九     年     十一    月    二十九    日


司法院資訊處製作；財團法人民間司法改革基金會備份。
